---
title: 'Laboratorio 1.2: Exploración y Visualización de Datos'
author: "******************************* AGREGUE SU NOMBRE *******************************"
date: "Agosto 2023"
output: 
  html_document: 
    theme: default
    toc: yes
---

# Declaración de compromiso ético

Nosotros **Martín Bravo y Felipe Avendaño**, declaramos que realizamos de manera grupal los pasos de la presente actividad. También declaramos no incurrir en copia, ni compartir nuestras respuestas con otras personas ni con otros grupos. Por lo que, ratificamos que las respuestas son de nuestra propia confección y reflejan nuestro propio conocimiento.

# Instrucciones

1.  Trabajen en equipos de dos personas. Salvo excepciones, no se corregirá entregas con menos de dos integrantes.

2.  Modifique este archivo `.Rmd` agregando sus respuestas donde corresponda.

3.  Para cada pregunta, cuando corresponda, **incluya el código fuente que utilizó para llegar a su respuesta**.

4.  El formato de entrega para esta actividad es un archivo html. **Genere un archivo HTML usando RStudio** y súbalo a U-Cursos.

Basta con que uno de los integrantes haga la entrega. Si ambos hacen una entrega en U-Cursos, se revisará cualquiera de éstas.


## Práctica

### Accidentes de tránsito

Para esta sección utilizaremos un dataset real de número de accidentes de tránsito por localidad, el cual puede ser encontrado en el siguiente link: <http://datos.gob.cl/dataset/9348>. Para cargar el dataset ejecute el siguiente código:

```{r}
tipos <- read.table("https://users.dcc.uchile.cl/~hsarmien/mineria/datasets/accidentes_2010_2011.txt")
head(tipos)
```

Explore el set de datos para responder las siguientes preguntas:

1.  ¿Cuáles son las dimensiones del dataset (filas, columnas)? (Recuerde adjuntar código).

```{r}
# RESPUESTA
dim(tipos)

```

2.  ¿Qué describe cada línea del dataset? (ejemplifique tomando el dato de la fila 235, extienda la descripción)

```{r}
# RESPUESTA
tipos[235,]
# Muestra el tipo de muestra, descripcion del lugar del accidente, año en que ocurrio, tipo del Accidente, cantidad de accidentes en la comuna

```

3.  ¿Cuántos años diferentes abarca la información del dataset? Entregue una tabla que contenga los valores únicos que hay en la columna Anio.

```{r}
# RESPUESTA
unique(tipos$Anio)

```

4.  Filtre los datos para incluir sólo los accidentes ocurridos el año 2011 a nivel Regional. Luego, genere un gráfico de barras que muestre la cantidad de accidentes en cada Región. Comente sus principales observaciones y si considera que es razonable usar el conteo de frecuencias para determinar las regiones que tuvieron más accidentes.

```{r}
# RESPUESTA
data2011Reg <- tipos[(tipos$Anio == 2011 & tipos$Muestra == "Regional"),]
data2011Reg <- aggregate(data2011Reg$Cantidad, list(data2011Reg$Descripcion),sum)
df <- data.frame(dose=c(data2011Reg$Group.1),
                len=c(data2011Reg$x))

library(ggplot2)
# Basic barplot
p<-ggplot(data=df, aes(x=dose, y=len)) +
  geom_bar(stat="identity") + xlab("Regiones") + ylab("Cantidad de Accidentes")
   
# Horizontal bar plot
p + coord_flip()
```

5.  Filtre los datos para incluir sólo los accidentes ocurridos el año 2010 a nivel regional. Genere un boxplot donde se indique la cantidad de accidentes categorizado por tipo de accidente. ¿Cuáles son sus principales observaciones?


```{r}
# RESPUESTA

data2010Reg <- tipos[(tipos$Anio == 2010 & tipos$Muestra == "Regional"),]
data2010Reg<


# Basic box plot
p <- ggplot(ToothGrowth, aes(x=dose, y=len)) + 
  geom_boxplot()
p
# Rotate the box plot
p + coord_flip()
# Notched box plot
ggplot(ToothGrowth, aes(x=dose, y=len)) + 
  geom_boxplot(notch=TRUE)
# Change outlier, color, shape and size
ggplot(ToothGrowth, aes(x=dose, y=len)) + 
  geom_boxplot(outlier.colour="red", outlier.shape=8,
                outlier.size=4)
```

6.  ¿Qué otra forma de explorar los datos podría agregar para el dataset de Accidentes de tránsito y qué información adicional aporta? Adjunte el código necesario.

```{r}
# RESPUESTA
```

### Diabetes


Considere el set de datos de pacientes para la predicción de diabetes con las siguientes columnas:

-   gender: género del paciente
-   age: edad del paciente
-   hypertension: indica si el paciente tiene o no hipertensión
-   heart_disease: indica si el paciente tiene o no enfermedad cardiaca
-   smoking_history: indica si el paciente es o fue fumador
-   bmi: indice de masa corporal del paciente
-   HbA1c_level: Hemoglobina HbA1c del paciente
-   blood_glucose_level: Nivel de glucosa en sangre del paciente
-   diabetes: si el paciente tiene o no diabetes


```{r}
# Load diabetes dataset

diabetes <- read.csv("https://raw.githubusercontent.com/mzambrano1/Datasets-CC5205-otono-2023/master/lab1.2%202023-2/diabetes_prediction_dataset.csv")
head(diabetes)
```

7. Para explorar el dataset, realice un análisis de frecuencias de los atributos categóricos (categorías binarias y multiclase).

```{r}
#Respuesta
print("Gender")
table(diabetes$gender)
print("Hypertension")
table(diabetes$hypertension)
print("Heart Disease")
table(diabetes$heart_disease)
print("Smoking History")
table(diabetes$smoking_history)
print("Diabetes")
table(diabetes$diabetes)
```
8. Muestre estadísticas de resumen para las variables numéricas y comente sus observaciones. 

```{r}
#Respuesta
print("Age")
summary(diabetes$age)
print("BMI")
summary(diabetes$bmi)
print("HbA1c_level")
summary(diabetes$HbA1c_level)
print("blood_glucose_level")
summary(diabetes$blood_glucose_level)

```



9. Considerando solo los atributos numéricos, elija una de las técnicas de selección de atributos vistas en clases y apliquela a los datos para obtener los dos atributos que más información entregan, teniendo en cuenta que este datset podría usarse para predecir si alguien tiene o no diabetes. ¿Qué atributos se seleccionaron? ¿Le hace sentido que sean estos los más importantes? Visualice como se relacionan estos dos atributos, identificando si cada dato corresponde a alguien con diabetes o no ¿que observaciones puede hacer?

```{r}
#Respuesta

data <- diabetes[, sapply(diabetes, is.numeric)]

# Calculando la matriz de correlacion
cor(data)

# Los datos que mas se relacionan a la diabetes son el nivel de hemoglobina HbA1c y glucosa en sangre, lo cual tiene todo el sentido del mundo ya que la gente con diabetes tiene resistencia a la insulina y aumenta el nivel de azucar en sangre

ggplot(data, aes(x=blood_glucose_level, y=diabetes)) + geom_point(size=3,shape=4)
ggplot(data, aes(x=HbA1c_level, y=diabetes)) + geom_point(size=3,shape=4)
ggplot(data, aes(x=HbA1c_level, y=blood_glucose_level, color = diabetes)) + geom_point(size=3,shape=4) 



```





