---
title: 'Laboratorio 2 - Reglas de Asociación en R'
author: 'Martín Bravo, Felipe Avendaño'
date: "Septiembre 2023"
output: 
  html_document: 
    theme: cosmo
    toc: yes
editor_options: 
  markdown: 
    wrap: sentence
---

# Declaración de compromiso ético

Nosotros Martín Bravo y Felipe Avendaño, declaramos que realizamos de manera grupal los pasos de la presente actividad.
También declaramos no incurrir en copia, ni compartir nuestras respuestas con otras personas ni con otros grupos.
Por lo que, ratificamos que las respuestas son de nuestra propia confección y reflejan nuestro propio conocimiento.

# Instrucciones

1.  Trabajen en equipos de dos personas. Salvo excepciones, no se corregirá entregas con menos de dos integrantes.

2.  Modifique este archivo `.Rmd` agregando sus respuestas donde corresponda. Puede ocupar R-Studio en su computador o usar esta alternativa cloud "https://posit.cloud".

3.  Para cada pregunta, cuando corresponda, **incluya el código fuente que utilizó para llegar a su respuesta**.

4.  El formato de entrega para esta actividad es un archivo html. **Genere un archivo HTML usando RStudio** y súbalo a U-Cursos.

Solo uno de los integrantes debe hacer la entrega.

# Laboratorio

Para la presente actividad usaremos un dataset extenso llamado `Groceries`.

```{r, eval=T}
library("arules")
library("arulesViz")

data(Groceries)
inspect(head(Groceries))
```

**1.1** Usando el dataset `Groceries`, obtenga las reglas que se cumplen en más de un 1% del dataset.
Muestre las top 7 reglas ((((más aterradoras))) con mayor ocurrencia ordenadas de mayor a menor.

Nota: use `confidence=0.3`.

```{r}
# RESPUESTA

rules <- apriori(Groceries, parameter=list(support=0.01, confidence=0.3))
rules.sorted <- sort(rules, by="lift")
inspect(head(rules.sorted, 7))
```
```{r}
```

**1.2** Usando las reglas obtenidas en la pregunta anterior genere un histograma de los soportes. ¿Que puede notar con respecto a la distribución soporte de las reglas?

```{r}
# RESPUESTA

hist(rules.sorted@quality$support, main = "Histograma de Soporte", xlab = "Soporte")

```

**R:**
Podemos notar que los soportes con mayor frecuencia son los que se encuentran entre 0.01 y 0.02, y que a medida que el soporte aumenta, la frecuencia disminuye.

**1.3** Muestre 10 reglas de asociación que más podrían ayudar a un supermercado a crear recomendaciones de productos.
Emplee *Apriori* con `confidence=0.3` y que la regla aparezca en al menos un 2% del dataset.
Fundamente su respuesta en base a los resultados.

```{r}
# RESPUESTA
rules2 <- apriori(Groceries, parameter = list(support = 0.02, confidence = 0.3))
rules2.sorted <- sort(rules2, by = "lift")
inspect(head(rules2.sorted, 10))
```

**R:**
Lift estima la probabilidad condicional de que se compre un conjunto de productos Y
dada la aparacion de itemset X (i.e. estima P(Y|X)).

Por definicion de probabilidad, lift nos da una medida de la certeza de que se compre Y dado que se compra X
que es precisamente lo que más le podría ayuda al supermercado (comercialmente)


**1.4** Ocupando las reglas de la pregunta anterior obtenga el lift mas bajo ¿Qué puede concluir con respecto a la relacion de los antecendente y consecuentes de estas reglas? ¿Que significa esto en terminos de grupos de productos?

```{r}
# RESPUESTA

rules2_dec <- rules2
rules2_dec <- sort(rules2_dec, by = "lift", decreasing = FALSE)
inspect(head(rules2_dec, 1))
```
**R:**
Notamos que el lift mas bajo sigue siendo un valor mayor a 1. 
Esto nos dice que todos las reglas obtenidas tienen un lift mayor a 1, luego la relacion de los antecedentes y consecuentes de estas reglas es de una correlación positiva.
En términos de productos, podemos concluir que llevar un producto del antecedente aumenta la probabilidad de llevar un producto del consecuente, y que al comprar es probable que se lleve whole milk.


**1.5** El siguiente gráfico muestra las reglas obtenidas con Apriori con minsup=0.01 y minconf=0.1.
Describa tres observaciones a partir del gráfico (por ejemplo: "la mayoría de las reglas tienen soporte menor a 0.05").

```{r}
rules <- apriori(Groceries, parameter=list(support=0.01, confidence=0.1))
plot(rules)
```

**R:**
1. La mayoría de las reglas tienen soporte menor a 0.05

2. La mayoría de las reglas tienen confianza menor a 0.5

3. La mayoría de las reglas tienen lift menor a 2
